臺灣彰化地方法院刑事裁定
111年度聲字第1202號
聲  請  人  臺灣彰化地方檢察署檢察官
受  刑  人  王秀英




上列聲請人因受刑人數罪併罰有二裁判以上，聲請定其應執行刑
（111年度執聲字第680號），本院裁定如下：
    主  文
王秀英所犯如附表所示之罪及所處之刑，應執行有期徒刑參年拾
壹月。
    理  由
一、聲請意旨略以：受刑人王秀英因竊盜等案件，先後經判決確
    定如附表所示，應依刑法第53條、第51條第5款規定，定其
    應執行之刑，爰依刑事訴訟法第477條第1項聲請裁定等語。
二、按裁判確定前犯數罪者，併合處罰之；但有下列情形之一者
    ，不在此限：一得易科罰金之罪與不得易科罰金之罪。二得
    易科罰金之罪與不得易服社會勞動之罪。三得易服社會勞動
    之罪與不得易科罰金之罪。四得易服社會勞動之罪與不得易
    服社會勞動之罪；前項但書情形，受刑人請求檢察官聲請定
    應執行刑者，依第51條規定定之。數罪併罰，有二裁判以上
    宣告多數有期徒刑者，於各刑中之最長期以上，各刑合併之
    刑期以下，定其應執行之刑期，但不得逾30年，刑法第50條
    、第53條、第51條第5款前段分別定有明文。若受刑人請求
    將數罪合併定應執行刑，則其中之一罪雖得易科罰金，但因
    與不得易科之他罪合併處罰之結果，於定執行刑時，祇須將
    各罪之刑合併裁量，不得易科罰金合併執行（司法院大法官
    會議釋字第144號解釋意旨參照）。
三、又法律上屬於自由裁量之事項，有其外部性界限及內部性界
    限，並非概無拘束。依據法律之具體規定，法院應在其範圍
    選擇為適當之裁判者，為外部性界限；而法院為裁判時，應
    考量法律之目的，及法律秩序之理念所在者，為內部性界限
    。法院為裁判時，二者均不得有所逾越（最高法院80年台非
    字第473 號裁判意旨可資參照）。是以數罪併罰，有2裁判
    以上，定其應執行之刑時，固屬於法院自由裁量之事項，然
    仍應受前揭外部性界限及內部性界限之拘束。
四、經查，本件受刑人因竊盜等罪，經臺灣臺中地方法院（下稱
    臺中地院）、臺灣屏東地方法院及本院先後判處如附表所示
    之刑，且均分別確定在案，此有上開判決書、臺灣高等法院
    被告前案紀錄表等附卷可稽。茲經受刑人請求檢察官就如附
    表所示之各罪聲請定其應執行之刑，此有臺灣彰化地方檢察
    署（執乙）刑法第50條第1項但書案件是否聲請定刑聲請書1
    份在卷可佐，是本件檢察官聲請就附表所示之各罪定其應執
    行之刑，本院審核認聲請為正當，並斟酌受刑人以書面陳述
    對本案定應執行刑之意見，及附表編號1至12、13至14所示
    之罪刑，前曾經臺中地院及本院分別定應執行有期徒刑3年6
    月、6月確定，而附表編號8之罪為轉讓禁藥罪，附表編號1
    至7、9至14所示之罪均為竊盜罪，部分犯罪罪質及侵害法益
    相同，再考量其犯罪情狀、手法、被害人所受損害及犯罪時
    間等情，定其應執行之刑如主文所示。
五、末查，受刑人所犯如附表編號1至7、9至14所示案件所處之
    刑，原雖得易科罰金，然與附表編號8所犯不得易科罰金之
    罪併合處罰之結果，依上開說明，本院於定執行刑時，自不
    得併諭知易科罰金之折算標準。
六、依刑事訴訟法第477條第1項，裁定如主文。
中　　華　　民　　國　　111 　年　　11　　月　　 8　　日
                  刑事第六庭    法  官  林明誼
以上正本證明與原本無異。
如不服本裁定，應於裁定送達後5日內向本院提出抗告狀(須附繕
本)。
中　　華　　民　　國　　111 　年　　11  　月　　8　　日
                                書記官  許原嘉
附表：
受刑人王秀英定應執行刑案件一覽表
編號 罪名 宣告刑 犯罪日期 偵查（自訴）機關年度案號         最後事實審            確定判決        備註       法院 案     號 判決日期 法院 案      號 判決確定日期   1 竊盜 有期徒4月 109.06.15 臺中地檢109年度偵字第22822、24526號  臺中地院  110年度簡字第453號 110.04.28 臺中地院  110年度簡字第453號 110.05.26 臺中地檢110年度執字第9403號 經臺中地院111年度聲字第295號裁定合併定應執行有期徒刑3年6月 2 竊盜 有期徒4月 109.11.30 臺中地檢109年度偵字第12566號 臺中地院  110年度中簡字第1192號 110.05.24 臺中地院  110年度中簡字第1192號 110.06.15 臺中地檢110年度執字第8308號  3 竊盜 有期徒2月（3次） 109.06.25 109.07.03 109.08.06 臺中地檢109年度偵字第29182、30585、31414號 臺中地院 110年度簡字第527號 110.05.27 臺中地院 110年度簡字第527號 110.06.22 臺中地檢110年度執字第10171號  4 竊盜 有期徒5月 109.09.02 臺中地檢109年度偵字第25403、26872、27678號 臺中地院 110年度簡字第493號 110.06.07 臺中地院 110年度簡字第493號 110.07.13 臺中地檢110年度執字第11329號  5 竊盜 有期徒3月 109.06.05          6 竊盜 有期徒4月 109.06.25          7 竊盜 有期徒4月 110.03.10 臺中地檢110年度偵字第20095號 臺中地院 110年度豐簡字第389號 110.08.12 臺中地院 110年度豐簡字第389號 110.09.08 臺中地檢110年度執字第11331號  8 藥事法 有期徒6月（2次） 109.10.01 109.10.01 臺中地檢109年度偵字第33737號 臺中地院 110年度簡字第737號 110.08.20 臺中地院 110年度簡字第737號 110.09.22 臺中地檢110年度執字第11745號  9 竊盜 有期徒5月 109.08.28 臺中地檢109年度偵字第36639號 臺中地院 110年度簡字第726號 110.08.11 臺中地院 110年度簡字第726號 110.09.27 臺中地檢110年度執字第11769號  10 竊盜 有期徒5月 109.10.01 屏東地檢109年度偵字第9265號、110年度偵緝字第146號 屏東地院 110年度簡字第1252號 110.09.08 屏東地院 110年度簡字第1252號 110.10.13 屏東地檢110年度執字第4913號  11 竊盜 有期徒4月 109.10.01          12 竊盜 有期徒4月 109.11.17 臺中地檢110年度偵字第13954號 臺中地院 110年度簡字第1132號 110.10.29 臺中地院 110年度簡字第1132號 110.11.30 臺中地檢110年度執字第14118號  13 竊盜 有期徒3月 109.10.21 彰化地檢110年度偵字第3852、3855號 彰化地院  110年度簡字第1353號 110.11.30 彰化地院  110年度簡字第1353號 111.01.05 彰化地檢111年度執字第888號， 經原判決合併定應執行有期徒刑6月  14 竊盜 有期徒4月 109.11.05